ACORDAO-COMPLETO-2396307

ACÓRDÃO DE RELAÇÃO

ACÓRDÃO DE RELAÇÃO 2127/2020 ATA 6/2020 - PRIMEIRA CÂMARA

Acórdão 2127/2020-TCU-Primeira Câmara
Trata-se de representação acerca de indícios de irregularidades na execução contratual referente ao Lote II (Painel de Monitoramento) , constante do edital do Pregão Eletrônico 35/2018, para a implantação do Centro Nacional de Supervisão Operacional (CNSO) da Agência Nacional de Transportes Terrestres, cuja vencedora foi a empresa Coperson Áudio e Vídeo Ltda.
Considerando que o papel do representante é o de fornecer os elementos para que o Tribunal dê início à sua ação de controle externo, investigue a ocorrência de irregularidades e, se for o caso, determine as ações corretivas e apene os responsáveis;
Considerando que, uma vez iniciado o processo, o Tribunal assume total controle sobre a condução das investigações e prescinde de qualquer outra movimentação processual do representante; 
Considerando que, nos termos do art. 146, § 1º, do Regimento Interno do TCU, o pedido feito pela interessada (peça 1, p. 11) não demonstrou, de forma clara e objetiva, razão legítima para intervir no processo, nem a possibilidade de lesão a direito subjetivo próprio;
Os Ministros do Tribunal de Contas da União ACORDAM, por unanimidade, com fundamento nos arts. 17, IV, 143, inciso III, 146, § 2º, 235 e 237, inciso VII e parágrafo único, do Regimento Interno/TCU, c/c o art. 113, § 1º, da Lei 8.666/1993, de acordo com o parecer emitido nos autos, em:
conhecer da presente representação, eis que satisfeitos os requisitos de admissibilidade previstos no RITCU, para, no mérito, considerá-la improcedente;
indeferir o pedido formulado pela representante, de ser considerada como parte interessada, sem prejuízo de autorizar desde já o fornecimento de cópia deste processo, quando solicitado pela requerente, ressalvadas as informações classificadas como sigilosas porventura existentes nos autos;
encaminhar cópia desta deliberação, acompanhada da instrução da unidade técnica, à Agência Nacional de Transportes Terrestres e à representante; e
arquivar os presentes autos, nos termos do art. 250, inciso I, do Regimento Interno/TCU.
1. Processo TC-Processo 036.116/2019-0 (REPRESENTAÇÃO) 
	1.1. Interessados: Agência Nacional de Transportes Terrestres (04.898.488/0001-77) ; Coperson Áudio e Vídeo Ltda (07.648.642/0001-40) .
	1.2. Entidade: Agência Nacional de Transportes Terrestres.
	1.3. Relator: Ministro Vital do Rêgo.
	1.4. Representante do Ministério Público: não atuou.
	1.5. Unidade Técnica: Secretaria de Controle Externo de Aquisições Logísticas (Selog) .
	1.6. Representação legal: Rogerio Gomide Castanheira (OAB/DF 9.036) , João Batista Lira Rodrigues Junior (OAB/DF 15.180) e outros. 
	1.7. Determinações/Recomendações/Orientações: não há.

Primeira Câmara

Agência Nacional de Transportes Terrestres (04.898.488/0001-77); Coperson Áudio e Vídeo Ltda (07.648.642/0001-40).

VITAL DO RÊGO

Rogerio Gomide Castanheira (OAB/DF 9.036), João Batista Lira Rodrigues Junior (OAB/DF 15.180) e outros.

Não atuou.

REPRESENTAÇÃO (REPR)

Secretaria de Controle Externo de Aquisições Logísticas (Selog).